臺灣高等法院臺南分院刑事判決　　　　　　九十一年度上訴字第一二五二號　　Ｇ
　　　上　訴　人
　　　即　被　告　甲　○　○
右上訴人因違反槍砲彈藥刀械管制條例案件，不服中華民國九十一年九月廿日台灣嘉
義地方法院九十一年度訴字第四三三號第一審判決（起訴案號：台灣嘉義地方法院檢
察署九十一年度偵字第二七二七號），提起上訴，本院判決如左：
      主      文
上訴駁回。
      事      實
一、甲○○於民國（下同）八十六年間，因違反麻醉藥品管理條例案件，經台灣嘉義
    地方法院，在八十六年六月廿六日判處有期徒刑四月確定，八十六年十一月三日
    ，易科罰金執行完畢。甲○○竟仍不知悔改，於九十一年四月十日，未經許可，
    基於寄藏槍枝犯意，在嘉義縣梅山鄉○○○○道，往雲林縣古坑鄉○○道路，由
    綽號「阿偉」不詳成年男子，將所持有可發射子彈具殺傷力仿BERETTA廠M9-型半
    自動手槍製造改造金屬玩具手槍一支（含彈匣一個，槍枝管制編號：0000000000
    號）及具殺傷力子彈七顆（原交八顆子彈，其中一顆為實心金屬物不具殺傷力）
    交予甲○○保管，甲○○應允受寄保管，卻未經許可，持有該槍彈，並將該槍彈
    ，攜至其嘉義縣梅山鄉○○村○○街卅三之二二號住處藏放。嗣於九十一年四月
    十七日為警持搜索票，至甲○○上址查獲，並扣得該改造金屬玩具手槍一枝及子
    彈八顆（其中一顆未具殺傷力，已據檢察官於起訴書敘明不另為不起訴處分）。
二、案經嘉義縣警察局竹崎分局報請台灣嘉義地方法院檢察署檢察官偵查起訴。
      理      由
一、訊據上訴人即被告甲○○對於右揭事實，供承不諱，且有扣案改造金屬玩具手槍
    一枝（槍枝管制編號0000000000號）及具殺傷力制式子彈六顆、土造子彈一顆可
    資佐證。而扣案槍彈，經送鑑驗結果，改造玩具手槍（槍枝管制編號0000000000
    號），認係仿BERETTA廠M9-型半自動手槍製造金屬玩具手槍，更換土造金屬槍管
    改造而成，機械性能良好，可供擊發子彈使用，認具殺傷力；另子彈八顆，分六
    類：(一)二顆係口徑9MM制式子彈，彈底標記S&B-9MM-LUGER，認均具殺傷力。(二)二
    顆係口徑9MM制式子彈，彈底標記9MM-LUGER（部分被磨滅），認均具殺傷力。(三)
    一顆係口徑9MM-制式子彈，彈底標記FC-9MM-LUGER，認具殺傷力。(四)一顆係口徑
    9MM-制式子彈，彈底標記G.F.L9MM-LUGER，認具殺傷力。(五)一顆係土造子彈，經
    實際試射結果，認具殺傷力。(六)一顆僅具子彈外型支實心金屬物，認未具殺傷力
    ，有內政部警政署刑事警察局九十一年六月十一日，刑鑑字第○九一○一○四八
    二七號鑑驗通知書乙份在卷可佐（詳偵查卷十三至十四頁）。綜上所述，被告自
    白未經許可持槍彈，核與事實相符，其犯行事證明確，堪以認定。
二、查被告寄藏改造玩具手槍一枝，核其所為，係犯槍砲彈藥刀械管制條例第十一條
    第四項未經許可寄藏其他可發射子彈具有殺傷力槍枝罪。又被告持有具殺傷力制
    式子彈六顆及具殺傷力土造子彈一顆，核其所為，則均係犯同條例第十二條第四
    項未經許可寄藏子彈罪。被告自承係受託代為寄藏保管，其保管本身所為「持有
    」，係寄藏當然結果，又寄藏為高度行為，應僅就被告寄藏行為為包括評價，被
    告持有上開槍彈行為，應為寄藏行為所吸收，就持有部分，不另論罪，公訴人就
    此部分，認被告併犯「持有」其他可發射子彈具有殺傷力槍枝罪與持有子彈罪，
    尚有未洽，併此敘明。又被告一寄藏行為，而觸犯二罪名，為想像競合犯，應依
    刑法第五十五條規定，從一重槍砲彈藥刀械管制條例第十一條第四項之罪處斷。
    又被告於八十六年間，因麻醉藥品管理條例案件，經台灣嘉義地方法院判處有期
    徒刑四月確定，於八十六年十一月三日易科罰金執行完畢，有台灣高等法院被告
    全國前案紀錄表在卷可憑（詳本院卷十三頁）。被告受有期徒刑執行完畢，五年
    內，再犯本件有期徒刑以上之罪，為累犯，應依刑法第四十七條規定，加重其刑
    。
三、原審以被告罪證明確，因予適用槍砲彈藥刀械管制條例第十一條第四項、第十二
    條第四項，刑法第十一條前段、第五十五條、第四十七條（原判決漏載）、第四
    十二條第二項、第三十八條第一項第一款（原判決贅引刑法第五十一條第五款）
    ，罰金罰鍰提高標準條例第二條，現行法規所定貨幣單位折算新台幣條例第二條
    規定，併審酌被告犯罪動機、目的、手段、所寄藏槍、彈數量，對治安所生危害
    及犯後坦承犯行等一切情狀，量處有期徒刑一年四月，併科罰金新台幣三萬元，
    併諭知所處罰金，如易服勞役，以銀元三百元即新台幣九百元折算一日之標準，
    以資懲儆。復敘明扣案改造金屬玩具手槍一枝（槍枝管制編號0000000000號，含
    彈匣一個）及子彈六顆，經鑑定結果，均具殺傷力，核均屬違禁物，依刑法第三
    十八條第一項第一款規定，應均予宣告沒收；至已經鑑驗試射土造子彈一顆，已
    失違禁物性質，爰不另予宣告沒收。本院經核原判決，認事用法，均無違誤，量
    刑亦稱妥適。被告上訴意旨，認原判決量刑過重，而指摘原判決不當，依上所述
    ，為無理由，應予駁回。
據上論斷，應依刑事訴訟法第三百六十八條，判決如主文。
本案經檢察官李傳來到庭執行職務。
中    華    民    國      九十一      年      十二      月      十二    日
      臺灣高等法院臺南分院刑事第七庭
                                      審判長法官  蔡    崇    義
                                            法官  許    進    國
                                            法官  董    武    全
右正本證明與原本無異。
如不服本判決，應於判決送達後十日內向本院提出上訴狀，其未敘述理由者並應於提
出上訴狀後十日內向本院補提理由書（應附繕本)。
                                      法院書記官  黃    全    忠
中    華    民    國      九十一      年      十二      月      十三    日
附錄法條：
槍砲彈藥刀械管制條例第十一條第四項：
未經許可，持有、寄藏或意圖販賣而陳列第一項所列槍砲者，處一年以上七年以下有
期徒刑，併科新臺幣七百萬元以下罰金。
槍砲彈藥刀械管制條例第十二條第四項：
未經許可，持有、寄藏或意圖販賣而陳列子彈者，處五年以下有期徒刑，併科新台幣
三百萬元以下罰金。
